【裁判字號】    97,抗,231
【裁判日期】    970305
【裁判案由】    聲請撤銷緩刑
【裁判全文】
臺灣高等法院臺中分院刑事裁定           97年度抗字第231號
抗  告  人
即 受刑 人  甲○○
上列抗告人因聲請撤銷緩刑案件，不服臺灣臺中地方法院中華民
國97年1月25日裁定（97年度撤緩字第12號）提起抗告，本院裁
定如下：
    主  文
抗告駁回。
    理  由
一、本件抗告意旨略以：抗告人因父親早逝，身為長子得負起家
    中責任，雖從事油漆工作，惟近因景氣低迷，工作無法接續
    ，致入不敷出。又其母年遇多病，二弟自閉症，三妹罹患精
    神疾病，均賴其一人承擔，致一時無法履行約定，今已有固
    定工作，收支較能控制，每月定會匯款予告訴人等語。
二、原審以：抗告人即受刑人甲○○（下稱抗告人）因恐嚇案件
    ，前經該院於民國（下同）96年6月8日以96年度易字第2273
    號判處拘役30日，緩刑2年，並應於96年6月30日前賠償告訴
    人蔡諭萱新台幣（下同）15萬元，於96年7月2日確定在案。
    惟抗告人並未依限賠償告訴人蔡諭萱上開金額，為此依刑法
    第75條之1第1項第4款及刑事訴訟法第476條規定，准許檢察
    官之聲請，將抗告人緩刑之宣告，裁定予以撤銷。
三、按緩刑宣告，得斟酌情形，命犯罪行為人向被害人支付相當
    數額之財產或非財產上之損害賠償，刑法第74條第2項第3款
    有明定；又受緩刑之宣告而違反第74條第2項第1款至第8款
    所定負擔情節重大，足認原宣告之緩刑難收其預期效果，而
    有執行刑罰之必要者，得撤銷其宣告，刑法第75條之1第1項
    第4款亦有明文。經查，抗告人僅於96年7月2日匯款6萬元，
    有匯款單據1份在卷可按，並為告訴人蔡諭萱所是認，於96
    年8月8日經轉介調解委員會調解結果，抗告人表示除給付上
    開6萬元金額外，另同意自96年9月6日起至97年2月6日止，
    於每月6日給付告訴人1萬5千元，如有一期不履行視為全部
    到期，並為告訴人所接受，有臺中市南屯區調解委員會調解
    書1份存卷可按，惟截至97年1月10日止抗告人均未依約履行
    上開還款內容，告訴人蔡諭萱亦表示均未收到後續分期款項
    ，經臺灣臺中地方法院檢察署書記官以電話聯絡受刑人復尋
    無其人，有該署電話紀錄單1份可徵。足見抗告人並未依照
    原審96年度易字第2273號判決書內容履行負擔條件，且情節
    重大。原裁定依前揭規定相符，撤銷抗告人緩刑之宣告，經
    核無不當，抗告人所執前詞，辯稱其因家庭因素致給付困難
    云云，無解於未依判決主文履行給付義務之責，委無可採，
    本件抗告，並無理由，應予駁回。
四、據上論結，應依刑事訴訟法第412條，裁定如主文。
中    華    民    國    97    年    3     月    5     日
            刑事第七庭   審判長法  官 林  榮  龍
                               法  官 鄭  永  玉
                               法  官 江  錫  麟
上列正本證明與原本無異。
不得再抗告。
                               書記官 劉  建  智
中    華    民    國    97    年    3    月     6     日


司法院資訊處製作；財團法人民間司法改革基金會備份。
